臺灣臺東地方法院刑事判決　　　　　　　　　　　　　　九十三年度訴字第四七號
　　公　訴　人　臺灣臺東地方法院檢察署檢察官
　　被　　　告　丙○○
右列被告因竊盜等案件，經檢察官提起公訴（九十三年度偵字第八八號），被告於準
備程序中為有罪之陳述，本院合議庭裁定由受命法官獨任進行簡式審判程序，判決如
左：
    主  文
丙○○以犯竊盜罪為常業，累犯，處有期徒刑壹年拾月，並應於刑之執行前，令入勞
動場所強制工作年。
    事  實
一、丙○○有附表二所列之多次竊盜前科，曾因竊盜案件，經臺灣板橋地方法院於民
    國八十九年三月十七日，以八十九年度易字第六三三號刑事判決判處有期徒刑五
    月，八十九年五月十二日判決確定，於八十九年十一月二十九日執行完畢出監。
    猶不知悔改，復利用其從事中古行動電話買賣之機會，意圖為自己不法之所有，
    並基於以犯竊盜罪為常業之犯意，獨自一人或與綽號「阿華（音譯）」之真實姓
    名年籍不詳成年男子共同著手，於附表一所示之時間、地點，先徒手破壞附表一
    所示之丁○○等人所使用機車置物箱之方法後，再竊取丁○○等人置放於機車置
    物箱內之物品（詳如附表一），得手後均據為己有，並將所竊得之行動電話於夜
    市中出賣予不知情之第三人，變賣行動電話所得款項連同其他竊得之現金，均花
    用殆盡，所竊得之證件、相機及信用卡則任意丟棄，而未能扣案。
二、丙○○於竊取附表編號五戊○○之中華商業銀行提款卡後，基於為自己不法所有
    之意圖，未經戊○○之同意，持該提款卡至位於臺中市○○路「中央信託局臺中
    分局」之ＡＴＭ自動櫃員機，先測試得知該提款卡之密碼為「六三八五」號後，
    隨即於同日十八時六分三十七秒，擅將自行查悉之提款卡密碼輸入自動櫃員機而
    以冒用密碼之不正方法，使上開銀行自動櫃員機之識別系統對真正持卡人之識別
    陷於錯誤，而由該自動櫃員機提領戊○○於中華商業銀行之「０五—一０—０一
    六六五一—一—００號」帳戶內之現金新臺幣（下同）二萬元，得手後供己花用
    ；後經警方依據壬○○及戊○○所失竊之行動電話通聯記錄，而循線查獲上情。
三、案經臺中市警察局第二分局報告臺灣臺中地方法院檢察署呈請臺灣高等法院檢察
    署檢察長核轉臺灣臺東地方法院檢察署檢察官偵查起訴。
    理  由
一、認定犯罪事實所憑之證據及理由
    右揭犯罪事實，業據被告丙○○迭於警詢、檢察官偵查中及本院審理時坦白承認
    ，並有下列事證在卷可佐：
（一）被害人丁○○、癸○○、壬○○、乙○○、戊○○、庚○○、己○○、辛○○
      及靡正剛於警詢時均證述渠等置放於機車置物箱內如附表一所示之物品，於附
      表一所示之時、地遭竊之事實。
（二）證人葉珍衣於警詢時證述：被告以「0000000000號」及「000
      0000000號」行動電話門號於九十二年五月十一、十二日與其所使用之
      「0000000000號」室內電話及「0000000000號」行動電
      話門號聯繫之事實。
（三）由卷附「0000000000號」及「0000000000號」行動電話
      門號之申請人基本資料各一紙查知，上開二支門號均為被告所申請。
（四）經查核壬○○所失竊之序號為「000000000000000號」ＮＯＫ
      ＩＡ廠牌三三一０型式之行動電話於九十二年四月二十七、二十八日之通聯記
      錄及戊○○所失竊之序號為「000000000000000號」ＮＯＫＩ
      Ａ廠牌八三一０型式之行動電話於九十二年五月十一、十二日之通聯記錄各一
      紙，被告確曾於上開時間使用前揭行動電話與葉珍衣聯繫。
（五）此外，復有臺中市○○路上之「中央信託局臺中分局」之ＡＴＭ自動櫃員機，
      於九十二年五月十一日十八時六分三十七秒提款之照片六張附卷足憑。依上開
      照片顯示，被告確於該時間持其所竊得之戊○○提款卡，至該ＡＴＭ自動櫃員
      機提領戊○○於中華商業銀行之「０五—一０—０一六六五一—一—００號」
      帳戶內之現金二萬元。
    綜上足認被告之自白確與事實相符，本件事證明確，被告竊盜及冒領他人存款之
    犯行均堪認定，應依法論科。
二、論罪科刑之理由
（一）按刑法上之常業犯，只須有賴該項犯罪為業之意思，並有事實表現為已足，不
      以藉犯該罪，為唯一專業為必要，兼營他業與否，可以不問。查被告於本院審
      理中供稱其於案發時係以收購中古行動電話在夜市販賣為業，而本件附表一所
      列被告主要犯行乃竊取他人之行動電話供己販賣，其顯以犯竊盜罪為常業，核
      其所為附表一之犯行部分，係犯刑法第三百二十二條之常業竊盜罪；又其於竊
      得戊○○之提款卡後，再至ＡＴＭ自動櫃員機冒領戊○○帳戶內存款之所為，
      係犯刑法第三百三十九條之二第一項之以不正方法利用自動付款設備取得他人
      之物罪。
（二）被告雖有多次竊盜行為，惟查被告以犯竊盜為常業，當然有連續性，其行竊多
      次，並不發生連續犯之問題。
（三）其所犯上開常業竊盜及以不正方法利用自動付款設備取得他人之物二罪之間，
      有方法結果之牽連關係，依刑法第五十五條之規定，應從一重之常業竊盜罪處
      斷。公訴人認上開二罪應予分論併罰，尚有未洽。
（四）查被告前曾因竊盜案件，經臺灣板橋地方法院於八十九年三月十七日，以八十
      九年度易字第六三三號刑事判決判處有期徒刑五月，八十九年五月十二日判決
      確定，於八十九年十一月二十九日執行完畢出監，此有臺灣高等法院被告全國
      前案紀錄表、臺灣臺東地方法院檢察署刑案資料查註紀錄表各一件在卷可按，
      其於五年內再犯本案有期徒刑以上之罪，係屬累犯，應依刑法第四十七條之規
      定加重其刑。
（五）爰審酌被告有事實欄所載前科執行情形，素行不佳，及其犯罪之動機、目的、
      手段、生活狀況、智識程度、犯罪所生之損害、犯罪後坦承犯行、態度良好等
      一切情狀，量處如主文所示之刑。
（六）又依竊盜犯贓物犯保安處分條例所為之保安處分其期間，由法院以判決諭知，
      及依本條例宣告強制工作處分，其執行以三年為期，同條例第四條、第五條第
      一項前段分別規定甚明。查被告竊盜前科累累，曾因附表二所列之竊盜案件，
      經法院判刑確定在案，有上開臺灣高等法院被告全國前案記錄表、臺灣臺東地
      方法院檢察署刑案資料查註紀錄表各一份可參，其於執行完畢不久後即再犯，
      本件又犯常業竊盜罪，顯其犯罪之惡習仍未戒除而有犯罪習慣且以犯竊盜罪為
      常業，爰併依竊盜犯贓物犯保安處分條例第三條第一項第一、二款之規定，宣
      告應於刑之執行前令入勞動場所強制工作三年。
三、適用法律
（一）程序法方面：
      刑事訴訟法第二百七十三條之一第一項、第二百九十九條第一項前段。
（二）實體法方面：
      刑法第三百二十二條、第三百三十九條之二第一項、第五十五條、第四十七條
      ，罰金罰鍰提高標準條例第一條前段，竊盜犯贓物犯保安處分條例第三條第一
      項第一款、第二款、第四條、第五條第一項前段。
本案經檢察官甲○○到庭執行職務。
中      華      民      國    九十三    年      六  月    二十八    日
                                臺灣臺東地方法院刑事第一庭
                                        法  官  陳弘能
右正本證明與原本無異。
如不服本判決，應於判決送達後十日內向本院提出上訴狀。（須附繕本）
「切勿逕送上級法院」
                                        書記官  張建成
中      華      民      國    九十三    年      六      月    二十八    日
附表一：
┌─┬────────┬─────────┬─────┬─────────┐
│編│犯  罪  時  間  │犯罪地點及行為人數│被  害  人│失   竊   物   品 │
│號│                │                  │          │                  │
├─┼────────┼─────────┼─────┼─────────┤
│１│九十二年一月十七│臺中市○○路孔廟前│丁○○。  │ＷＪＹ—二八八號機│
│  │日晚上八時許。  │停車場。          │          │車置物箱內之ＮＯＫ│
│  │                │丙○○一人行竊。  │          │ＩＡ廠牌三三一０型│
│  │                │                  │          │式之行動電話一支、│
│  │                │                  │          │信用卡及運通卡各一│
│  │                │                  │          │張。              │
├─┼────────┼─────────┼─────┼─────────┤
│２│九十二年一月二十│臺中市○○路與精武│癸○○。  │被害人之機車置物箱│
│  │日十九時許。    │路口。            │          │內之深藍色羽毛外套│
│  │                │丙○○一人行竊。  │          │一件、現金一百二十│
│  │                │                  │          │元、三星廠牌Ｔ一０│
│  │                │                  │          │八型式行動電話一支│
│  │                │                  │          │。                │
├─┼────────┼─────────┼─────┼─────────┤
│３│九十二年四月二十│臺中市○○路體育場│壬○○。  │ＪＣＨ—二０二號機│
│  │六日十九時三十分│前之人行道。      │          │車置物箱內之現金三│
│  │許。            │丙○○一人行竊。  │          │千元、提款卡二張、│
│  │      │                  │          │信用卡二張、身分證│
│  │                │                  │          │一張、行照一張、駕│
│  │                │                  │          │照一張、ＮＯＫＩＡ│
│  │                │                  │          │廠牌三三一０型式行│
│  │                │                  │          │動電話一支。      │
├─┼────────┼─────────┼─────┼─────────┤
│４│九十二年五月十日│臺中市○○○路上之│乙○○。  │不詳車號機車置物箱│
│  │十二時三十分許。│中興大學男生宿舍前│          │內之現金七百元、提│
│  │                │。                │          │款卡二張及不詳廠牌│
│  │                │丙○○一人行竊。  │          │行動電話一支。    │
├─┼────────┼─────────┼─────┼─────────┤
│５│九十二年五月十一│台中市○○路體育場│戊○○。  │ＮＮＺ—五六五號機│
│  │日十七時五十分許│前。              │          │車置物箱內之現金三│
│  │。              │丙○○一人行竊。  │          │百元、身分證一張、│
│  │                │                  │          │駕照一張、提款卡三│
│  │                │                  │          │張、信用卡三張及Ｎ│
│  │                │                  │          │ＯＫＩＡ廠牌八三一│
│  │                │                  │          │０型式行動電話一支│
│  │                │                  │          │。                │
├─┼────────┼─────────┼─────┼─────────┤
│６│九十二年五月二十│臺中市○○路體育場│庚○○。  │ＭＹ六—五七０號機│
│  │八日二十一時三十│停車場。          │          │車置物箱內之ＮＯＫ│
│  │分許。          │丙○○一人行竊。  │          │ＩＡ廠牌三三一０型│
│  │                │                  │          │式之行動電話一支。│
├─┼────────┼─────────┼─────┼─────────┤
│７│九十二年六月四日│臺中市○○路與市府│己○○。  │被害人之機車置物箱│
│  │二十二時許。    │路口。      │          │內之藍色腰包一個，│
│  │                │丙○○負責把風，阿│          │內有身分證一張、健│
│  │                │華下手行竊。      │          │保卡二張、駕照一張│
│  │                │                  │          │、行照一張、提款卡│
│  │                │                  │          │三張、信用卡三張、│
│  │                │                  │          │現金一萬四千元、不│
│  │                │                  │          │詳廠牌之相機一臺及│
│  │                │                  │          │行動電話二支。    │
├─┼────────┼─────────┼─────┼─────────┤
│８│九十二年六月十四│臺中市○○路體育館│辛○○。  │ＹＢＨ—八五二號機│
│  │日十九時四十五分│旁。              │          │車置物箱內之皮包一│
│  │許。            │丙○○下手行竊，阿│          │個，內有現金一千五│
│  │                │華負責把風。      │          │百元、信用卡二張、│
│  │                │                  │        │機車行照一張、汽、│
│  │                │                  │          │機車駕照各一張、金│
│  │                │                  │          │融卡一張、學生證一│
│  │                │                  │          │張、健保卡一張、身│
│  │                │                  │          │分證一張、ＩＣ健保│
│  │                │                  │          │卡一張及ＯＫＷＡＰ│
│  │                │                  │          │廠牌Ｉ一六三型式之│
│  │                │                  │          │行動電話一支。    │
├─┼────────┼─────────┼─────┼─────────┤
│９│九十二年六月十七│臺中市○○路○段一│靡正剛。  │ＧＶ九—七四二號機│
│  │日十六時四十五分│二七巷口。        │          │車置物箱內之健保卡│
│  │許。            │由丙○○與阿華共同│          │一張、機車駕照一張│
│  │                │行竊。            │          │、機車行照一張、信│
│  │                │                  │          │用卡一張、軍人身分│
│  │                │                  │          │證一張及現金三千元│
│  │                │                  │          │。                │
└─┴────────┴─────────┴─────┴─────────┘
附表二：被告竊盜前科一覽表
┌─┬────┬───────┬─────┬──────┬────────┐
│編│法院名稱│判  決  案  號│判  決  確│  刑    度  │ 執  行  情  形 │
│號│        │              │定  日  期│            │                │
├─┼────┼───────┼─────┼──────┼────────┤
│１│臺灣花蓮│八十五年度易字│八十五年六│有期徒刑三月│八十五年六月十九│
│  │地方法院│第二六八號    │月十四日  │，緩刑二年  │日緩刑報結      │
├─┼────┼───────┼─────┼──────┼────────┤
│２│臺灣高等│八十七年度上易│八十七年十│有期徒刑六月│八十八年八月二十│
│  │法院    │字第六九二九號│二月三十一│            │二日執行完畢出監│
│  │        │              │日      │            │                │
├─┼────┼───────┼─────┼──────┼────────┤
│３│臺灣板橋│八十九年度易字│八十九年五│有期徒刑五月│八十九年十一月二│
│  │地方法院│第六三三號    │月十二日  │            │十九日執行完畢出│
│  │        │              │          │            │監              │
├─┼────┼───────┼─────┼──────┼────────┤
│４│臺灣士林│九十一年度易字│九十二年一│有期徒刑四月│現執行中，指揮書│
│  │地方法院│第八二八號    │月二十四日│有期徒刑四月│執畢日期：九十四│
│  │        │              │          │有期徒刑四月│年二月二十日    │
│  │        │              │          │有期徒刑四月│                │
│  │        │              │          │有期徒刑四月│                │
│  │        │              │          │有期徒刑三月│                │
│  │        │              │          │（以上應執行│                │
│  │        │              │          │有期徒刑一年│                │
│  │        │              │          │八月）      │                │
└─┴────┴───────┴─────┴──────┴────────┘
附記：
中華民國刑法第三百二十二條
(常業竊盜)
以犯竊盜罪為常業者，處一年以上七年以下有期徒刑。
中華民國刑法第三百三十九條
(普通詐欺罪)
意圖為自己或第三人不法之所有，以詐術使人將本人或第三人之物交付者
，處五年以下有期徒刑、拘役或科或併科一千元以下罰金。
以前項方法得財產上不法之利益或使第三人得之者，亦同。
前二項之未遂犯罰之。
